es: Tipo de accesorio de modelo a escala: Edificios; Calcomanías; Accesorios para dioramas; Stand para exhibir; Figuras; Características del paisaje; Iluminación; Vías; Vehículos; Otros
cs: Typ příslušenství pro zmenšený model: Budovy; Obtisky; Příslušenství pro dioráma; Výstavní stojany; Postavy; Krajinné prvky; Osvětlení; Koleje; Dopravní prostředky; Jiné
el: Τύπος εξαρτήματος μακέτας: Κτήρια; Χαλκομανίες; Αξεσουάρ Diorama; Βάσεις προβολής; Φιγούρες; Χαρακτηριστικά τοπίου; Φωτισμός; Γραμμές; Οχήματα; Άλλο
da: Skalamodeltilbehørstype: Bygninger; Mærkater; Diorama-tilbehør; Displaystativer; Figurer; Landskabsfunktioner; Belysning; Spor; Køretøjer; Andet
zh-CN: 比例模型配件类型: 建筑物; 贴花; 模型场景配件; 展示架; 人物; 景观特色; 照明设备; 轨道; 交通工具; 其他
en: Scale model accessory type: Buildings; Decals; Diorama accessories; Display stands; Figures; Landscape features; Lighting; Tracks; Vehicles; Other
fi: Pienoismallien lisätarviketyyppi: Rakennukset; Siirtokuvat; Dioraamatarvikkeet; Esittelytelineet; Hahmot; Maisemaominaisuudet; Valaistus; Kiskot; Ajoneuvot; Muu
lt-LT: Modelių priedų tipas: Pastatai; Lipdukai; Dioramos priedai; Prezentaciniai stendai; Figūrėlės; Kraštovaizdžio figūrėlės; Apšvietimas; Takeliai; Transporto priemonės; Kita
de: Typ des Miniaturmodellzubehörs: Gebäude; Aufkleber; Diorama-Zubehör; Ausstellungsständer; Figuren; Landschaftsmerkmale; Beleuchtung; Gleise; Fahrzeuge; Sonstiges
vi: Loại phụ kiện mô hình theo tỷ lệ: Tòa nhà; Đề can; Phụ kiện Diorama; Quầy trưng bày; Mô hình người; Đặc điểm cảnh quan; Đèn chiếu sáng; Đường ray; Xe cộ; Khác
tr: Ölçekli model aksesuar türü: Binalar; Çıkartmalar; Diyorama aksesuarları; Teşhir standları; Figürler; Peyzaj özellikleri; Aydınlatma; Yollar; Taşıtlar; Diğer
hu: Méretarányos modell tartozéktípusa: Épületek; Matricák; Diorámakiegészítők; Bemutatóállványok; Figurák; Tájképi elemek; Világítás; Pályák; Járművek; Egyéb
ko: 축소 모형 부대용품 유형: 건물; 데칼; 디오라마 액세서리; 진열대; 피규어; 조경 기능; 조명; 트랙; 차량; 기타
sl-SI: Vrsta dodatka makete: Zgradbe; Nalepke; Dodatki za dioramo; Razstavna stojala; Številke; Elementi pokrajine; Razsvetljava; Tirnice; Vozila; Drugo
zh-TW: 等比例模型配件類型: 建築物; 貼花; 立體透視模型配件; 展示架; 數字; 景觀特色; 照明; 軌道; 車輛; 其他
ja: スケールモデル関連用品の種類: 建物; デカール; ジオラマ関連品; ディスプレイスタンド; フィギュア; 地形模型; 照明; トラック; 乗り物; その他
it: Tipi di accessorio per modellini: Edifici; Decalcomanie; Accessori per diorami; Espositori; Figure; Caratteristiche del paesaggio; Illuminazione; Binari; Veicoli; Altro
sk-SK: Typ príslušenstva zmenšeného modelu: Budovy; Obtlačky; Diorámové doplnky; Stojany na displej; Figúrky; Krajinné prvky; Osvetlenie; Koľajnice; Vozidlá; Iné
pl: Typ akcesoriów do modelarstwa redukcyjnego: Budynki; Piktogramy; Akcesoria do dioramy; Stojaki ekspozycyjne; Figurki; Cechy krajobrazu; Oświetlenie; Ścieżki; Pojazdy; Pozostałe
nl: Type accessoire schaalmodel: Gebouwen; Stickers; Accessoires voor diorama's; Displaystandaards; Figuren; Landschapskenmerken; Verlichting; Rails; Voertuigen; Andere
th: ประเภทอุปกรณ์เสริมโมเดลจำลอง: อาคาร; สติ๊กเกอร์ติดรถยนต์; อุปกรณ์สำหรับภาพสามมิติ; แท่นโชว์; หุ่น; ลักษณะภูมิประเทศ; ไฟ; รางรถไฟ; ยานพาหนะ; อื่นๆ
pt-PT: Tipo de acessório de modelo à escala: Edifícios; Decalques; Acessórios de diorama; Expositores; Figuras; Características de paisagem; Iluminação; Pistas; Veículos; Outro
bg-BG: Тип аксесоар за умален модел: Сгради; Стикери; Аксесоари за диорама; Стойки за дисплеи; Фигури; Характеристики на ландшафта; Осветление; Релси; Превозни средства; Други
nb: Tilbehøstype for skalamodeller: Bygninger; Dekaler; Dioramatilbehør; Utstillingsstativer; Figurer; Landskapstrekk; Lyssetting; Spor; Kjøretøy; Annen
pt-BR: Tipo de acessório de maquete: Edifícios; Decalques; Acessórios para dioramas; Expositores; Figuras; Características da paisagem; Iluminação; Faixas; Veículos; Outro
hr-HR: Vrsta dodataka za makete: Zgrade; Naljepnice; Pribor za dioramu; Izložbeni stalci; Figurice; Značajke krajolika; Rasvjeta; Tračnice; Vozila; Ostalo
ru: Тип аксессуара для масштабной модели: Здания; Наклейки; Аксессуары для диорамы; Выставочные стенды; Фигурки; Элементы ландшафта; Подсветка; Пути; Транспортные средства; Другой
ro-RO: Tipul de accesoriu pentru machete: Clădiri; Autocolante; Accesorii pentru dioramă; Standuri; Figurine; Elemente de peisaj; Iluminat; Șine; Vehicule; Altele
fr: Type d’accessoire de modèle réduit: Bâtiments; Décalcomanies; Accessoires dioramas; Présentoirs; Figures; Caractéristiques du paysage; Éclairage; Pistes; Véhicules; Autre
sv: Tillbehörstyp skalmodell: Byggnader; Dekaler; Diorama-tillbehör; Displaystativ; Siffror; Landskapsegenskaper; Belysning; Spår; Fordon; Annat